【裁判字號】    99,消債清,69
【裁判日期】    990521
【裁判案由】    聲請清算程序
【裁判全文】
臺灣高雄地方法院民事裁定            99年度消債清字第69號
聲  請  人  甲○○
代  理  人  郭蔧萱律師
上列當事人聲請消費者債務清理事件，本院裁定如下：
    主  文
債務人甲○○自中華民國九十九年五月二十一日下午四時起開始
進行清算程序。
命司法事務官進行本件清算程序。
    理  由
一、按債務人不能清償債務或有不能清償之虞者，得依本條例所
    定更生或清算程序，清理其債務；又債務人與金融機構協商
    成立者，不得聲請更生或清算，但因不可歸責於己之事由，
    致履行顯有重大困難者，不在此限；而本條例施行前，債務
    人依金融主管機關協調成立之中華民國銀行公會會員辦理消
    費金融案件無擔保債務協商機制與金融機構成立之協商，準
    用前項之規定，消費者債務清理條例第3 條、第151 條第5
    項、第6 項分別定有明文。次按債務人於法院裁定開始更生
    程序或許可和解或宣告破產前，得向法院聲請清算；法院開
    始清算程序之裁定，應載明其年、月、日、時，並即時發生
    效力；法院裁定開始更生或清算程序後，得命司法事務官進
    行更生或清算程序，必要時得選任律師、會計師或其他適當
    之自然人或法人一人為監督人或管理人，同條例第80條、第
    83條第1 項、第16條第1 項亦規定至明。
二、本件聲請人主張：伊對於金融機構因消費借貸、信用卡或現
    金卡契約而負有新臺幣（下同）720,863 元之債務，惟伊現
    名下並無財產，且於民國（下同）95年12月起因重鬱症導致
    工作斷斷續續，於98年12月遂以書面向最大債權金融機構台
    新國際商業銀行股份有限公司（下稱台新銀行）請求共同協
    商債務，經台新銀行審查後，認伊「無法負擔任何還款條件
    」，致前置協商不成立。伊因重鬱症領有重大傷病卡，自97
    年3 月12日起至今均無法找到工作，日常基本支出皆賴親友
    救濟，伊顯無法清償上開債務；而伊所負無擔保或無優先權
    之債務總額並未逾1,200 萬元，復未經法院裁定開始清算程
    序或宣告破產，爰依法聲請清算等語。
三、經查聲請人前開主張，業據其提出前置協商不成立通知書、
    債權人清冊、財產及收入狀況說明書、戶籍謄本、聲請人之
    96 、97 年度綜合所得稅各類所得資料清單與財產歸屬資料
    清單、財團法人金融聯合徵信中心之信用報告、高雄市立聯
    合醫院診斷證明書等文書為證，固堪採信。故依聲請人之上
    開經濟狀況以觀，堪認確已陷於無法清償前揭債務之情形。
    又查無債務人有消費者債務清理條例第6 條第3 項、第8條
    或第82條第2 項所定駁回清算聲請之事由存在，則債務人聲
    請清算，應屬有據，並依上開規定命司法事務官進行本件清
    算程序，爰裁定如主文。
中    華    民    國    99    年    5     月    21    日
              民事鳳山分庭  法      官  何悅芳
上為正本係照原本作成。
本件不得抗告。
本裁定已於99年5月21日下午4 時公告。
中    華    民    國    99    年    5     月    21    日
                            書  記  官  陳俐嫺

司法院資訊處製作；財團法人民間司法改革基金會備份。
